臺灣雲林地方法院刑事判決　　　　　　　100年度訴字第949號
公　訴　人　臺灣雲林地方法院檢察署檢察官
被　　　告　蔡伊娜
上列被告因違反毒品危害防制條例案件，經檢察官提起公訴（10
0 年度毒偵字第1499號），被告於準備程序進行中，就被訴事實
為有罪之陳述，本院依簡式審判程序審理，判決如下：
    主  文
蔡伊娜施用第一級毒品，累犯，處有期徒刑拾月。
    事  實
一、蔡伊娜前於民國93年間，因施用毒品案件，經本院少年法庭
    裁定送觀察、勒戒後，認無繼續施用毒品之傾向，於93年8
    月27日經釋放出所；又於94、95年內，因連續施用毒品案件
    ，經本院以95年度訴字第190 號判決判處有期徒刑7 月確定
    ，嗣經裁定減刑為有期徒刑3 月15日確定，於97年1 月7 日
    縮短刑期執行完畢。詎其仍不知悔改，復基於施用第一級毒
    品海洛因（下稱海洛因）之犯意，於100 年8 月18日中午某
    時許，在雲林縣四湖鄉○○村○○鄰○○○路340 號住處內，
    以將海洛因摻水稀釋後置入注射針筒內，再注射手臂靜脈血
    管之方式，施用海洛因1 次。嗣因另案通緝，為警於100 年
    8 月20日8 時10分許，在上址住處緝獲，經其同意採集尿液
    送驗，檢出嗎啡陽性反應，始悉上情。
二、案經雲林縣警察局臺西分局報告臺灣雲林地方法院檢察署檢
    察官偵查起訴。
    理  由
甲、程序部分：
    被告蔡伊娜所犯係死刑、無期徒刑、最輕本刑為3 年以上有
    期徒刑以外之罪，其於準備程序就前揭被訴事實為有罪之陳
    述，經告知簡式審判程序之旨，並聽取其與公訴人之意見後
    ，本院認無不得或不宜改依簡式審判程序進行之處，爰依刑
    事訴訟法第273 條之1 第1 項，裁定由受命法官獨任進行簡
    式審判程序。
乙、實體部分：
一、上揭事實，業據被告蔡伊娜於檢察事務官詢問及本院準備程
    序暨簡式審判程序審理時均坦承不諱，又被告為警採尿送驗
    ，經由詮昕科技股份有限公司以酵素免疫分析法（ＥＩＡ）
    初步檢驗，再以氣相層析質譜儀法（ＧＣ／ＭＳ）確認檢驗
    結果，呈鴉片海洛因代謝物、可待因、嗎啡陽性反應，此有
    該公司報告日期100 年9 月22日之濫用藥物尿液檢驗報告、
    雲林縣警察局臺西分局毒品犯罪嫌疑人尿液採驗作業管制紀
    錄影本、雲林縣警察局臺西分局三崙所查獲毒品危害防制條
    例案尿液送驗姓名對照表各1 紙（詳雲林縣警察局臺西分局
    刑案偵查卷宗）附卷可稽，足以佐證被告之自白與事實相符
    ，堪認為真實。另按犯毒品危害防制條例第10條規定之施用
    第一、二級毒品之罪者，檢察官應聲請法院裁定，令被告入
    勒戒處所觀察、勒戒，經觀察、勒戒後，檢察官依據勒戒處
    分之陳報，認受觀察、勒戒人無繼續施用毒品傾向者，應即
    釋放，並為不起訴之處分；認受觀察、勒戒人有繼續施用毒
    品之傾向者，檢察官應聲請法院裁定令入戒治處所強制戒治
    ，其期間為6 個月以上，至無繼續強制戒治之必要為止，但
    最長不得逾1 年，強制戒治期滿，應即釋放，由檢察官為不
    起訴之處分。觀察、勒戒或強制戒治執行完畢釋放後，5 年
    內再犯第10條之罪者，應依一般刑事訴訟程序予以起訴論罪
    科刑，此觀諸毒品危害防制條例第20條第1 項、第2 項、第
    23 條 第1 項、第2 項規定自明。而被告若於5 年內已再犯
    ，經依法追訴處罰，縱其第3 次（或第3 次以上）再度施用
    毒品之時間，在初犯經觀察、勒戒或強制戒治執行完畢釋放
    5 年以後，已不合於「5 年後再犯」之規定，且因已於「5
    年內再犯」，顯見其再犯率甚高，原實施觀察、勒戒或強制
    戒治，已無法收其實效，即應依該條例第10條處罰（最高法
    院95年第7 次刑事庭會議決定可資參照）。查被告前於93年
    間，因施用毒品案件，經本院少年法庭裁定送觀察、勒戒後
    ，認無繼續施用毒品之傾向，於93年8 月27日經釋放出所；
    又於94、95年內，因連續施用毒品案件，經本院以95年度訴
    字第190 號判決判處有期徒刑7 月確定之事實，有臺灣高等
    法院被告前案紀錄表1 份在卷可考，則被告再犯本案施用毒
    品犯行之時間，雖在前次觀察、勒戒執行完畢釋放5 年後，
    惟其既已於5 年內再犯，依前揭說明，仍應依法予以逕行追
    訴處罰。從而，本案事證明確，被告施用第一級毒品海洛因
    1 次之犯行，堪以認定，應依法論科。
二、按海洛因係毒品危害防制條例第2 條第2 項第1 款所規範之
    第一級毒品，被告予以施用，核其所為係犯毒品危害防制條
    例第10條第1 項之施用第一級毒品罪。其施用第一級毒品海
    洛因前持有第一級毒品海洛因之低度行為，為施用之高度行
    為所吸收，不另論罪。又被告前有事實欄所載科刑、執行前
    案紀錄，有臺灣高等法院被告前案紀錄表1 份在卷可憑，其
    於前案有期徒刑執行完畢後5 年內，故意再犯本案有期徒刑
    以上之罪，應論以累犯，依刑法第47條第1 項之規定加重其
    刑。爰審酌被告前有多次毒品前科，此有臺灣高等法院被告
    前案紀錄表附卷可憑，且經觀察、勒戒執行完畢釋放後，竟
    仍不知改悔，陷於毒癮而難以自拔，危害國民健康，及其犯
    罪之動機、手段、於本件犯罪後尚能坦承犯行，態度良好等
    情，量處如主文所示之刑。
據上論斷，依刑事訴訟法第273 條之1 第1 項、第299 條第1 項
前段，毒品危害防制條例第10條第1 項，刑法第11條前段、第47
條第1 項，判決如主文。
本案經檢察官陳祥薇到庭執行職務。
中    華    民    國   100    年    11    月    23    日
                  刑事第二庭  法  官  張文俊
以上正本證明與原本無異。
如不服本判決，應於收受判決後10日內，向本院提出上訴書狀，
並應敘述具體理由；其未敘述上訴理由者，應於上訴期間屆滿後
20日內，向本院補提理由書（均須按他造當事人之人數附繕本）
，「切勿逕送上級法院」。
                              書記官  金雅芳
中    華    民    國   100    年    11    月    23    日
附錄本案論罪科刑法條全文：
毒品危害防制條例第10條第1 項
施用第一級毒品者，處6 月以上5 年以下有期徒刑。